臺灣新竹地方法院刑事判決　　　　　　　　　　　　　九十二年度簡上字第七三號
　　上訴人
　　即被告　丁○○
右上訴人因公共危險案件，不服本院竹北簡易庭九十二年度竹北交簡字第一二０號中
華民國九十二年七月三日第一審簡易判決（原聲請簡易判決處刑案號：臺灣新竹地方
法院檢察署九十二年度偵字第三一五二號），提起上訴，本院管轄第二審之合議庭判
決如左：
    主  文
上訴駁回。
    事  實
一、丁○○曾於民國九十年間因公共危險案件，經臺灣基隆地方法院以九十年度基交
    簡字第二三一號刑事簡易判決判處罰金一萬元，如易服勞役，以三百元折算一日
    確定，猶不知悔改，明知飲酒後駕車將因注意力降低、反應力變慢，隨時有致人
    於死、傷之危險，且道路交通安全規則處罰條例定有於飲酒後呼氣之酒精濃度達
    每公升零點二五毫克時即不得駕車之規定，於九十二年六月十六日二十時許，在
    桃園縣中壢市某處飲用五、六瓶啤酒，飲畢已達不能安全駕駛動力交通工具之狀
    態，仍於同日二十三時許駕駛車號ＨＲ—九七八一號自小客車上路欲返回雲林住
    處，同日二十三時五十分許丁○○駕駛上開自小客車行經新竹縣湖口鄉○○○○
    道之北海加油站前，因停車加油卻無錢給付，加油站復不同意以手機等物作為賒
    欠之擔保品，經加油站員工報警處理，嗣於翌日凌晨零時三十四分許，經警檢測
    其吐氣所含酒精濃度仍高達每公升一點零三毫克而查獲上情。
二、案經新竹縣警察局竹北分局報告臺灣新竹地方法院檢察署檢察官聲請簡易判決處
    刑。
    理  由
一、訊之被告丁○○就其於右揭時地飲酒，之後乘坐車號ＨＲ—九七八一號自小客車
    上路，行經新竹縣湖口鄉○○○○道之北海加油站時欲將上開自小客車加油卻無
    錢給付，加油站又不同意以手機等物作為賒欠之擔保品，經警前往處理後測試其
    呼氣酒精濃度值為每公升一點零三毫克等情均直承不諱，且於偵查中自白其確於
    飲酒後之九十二年六月十六日二十三時許，駕駛上開自小客車欲返回雲林住處，
    同日二十三時五十分因加油糾紛在北海加油站為警查獲，並向承辦檢察官表示「
    我知錯了，以後不敢了」，但在本院竹北簡易庭為第一審判決後，被告否認有何
    駕駛行為，辯稱在北海加油站時，車輛為靜止狀態，其未坐在駕駛座上，真正駕
    駛另有其人云云。經查：
（一）關於被告在右揭時地飲酒，之後乘坐上開自小客車上路，行經北海加油站時，
      欲將上開自小客車加油卻無錢給付，加油站拒絕以手機等物作為賒欠之擔保品
      ，經警前往處理後測試其呼氣酒精濃度值高達每公升一點零三毫克等之事實，
      已據被告供承在卷，並經證人即北海加油站員工戊○○、證人即本件查獲警員
      甲○○證述綦詳，復有酒精濃度測定數據、刑法第一百八十五條之三案件測試
      觀察紀錄表、新竹縣警察局竹縣警交字第Ｅ00000000號舉發違反道路
      交通管理事件通知單各一紙附卷可稽，被告此部份之自白，堪信屬實。
（二）查被告飲酒處所係桃園縣中壢市，其飲酒後乘坐上開自小客車上路，嗣於北海
      加油站加油時發生糾紛為警查獲，衡情，上開自小客車當係有人從桃園縣中壢
      市駛至新竹縣湖口鄉之北海加油站，則所應探究者，係何人駕駛上開自小客車
      至北海加油站。據證人戊○○於警訊中證稱：其在新竹縣湖口鄉北海加油站擔
      任加油員，九十二年六月十六日晚上被告駕駛上開自小客車到北海加油站，表
      示要加油，但又說要讓伊押證件及手機，讓伊欠錢，之後又說明天方能還錢，
      反反覆覆重複的一直說不停，車內並無乘客，僅被告一人而已（見九十二年度
      偵字第三一五二號卷第六頁正反面）；證人甲○○警員對於到場處理之見聞經
      過亦結證稱：當時上開自小客車停在加油站之車道上，後面還有二台車等著加
      油，被告坐在車上，之後才下車站在車旁，加油站員工表示被告來加油卻沒有
      錢，要押身分證和手機，加油站不答應，其看到被告從駕駛座之車門下車，被
      告雖辯稱該車非伊所駕駛，但加油站員工稱該車車上並無其他人，也沒有看到
      車上有其他人，被告雖說朋友在上廁所，但經前往廁所查看並沒有找到被告之
      朋友，其與被告在北海加油站待二十分鐘左右才轉往新竹縣警察局竹北分局新
      工派出所，但均不見被告所說之朋友出現等語（見本院九十三年三月十六日審
      理筆錄）。觀諸證人戊○○、甲○○前述證詞，均足以證明當時駕駛上開自小
      客車至北海加油站加油之人確為被告，車上並無他人，且渠等所述之加油糾紛
      ，亦為被告所坦認，又衡酌證人戊○○、甲○○與被告素不相識，並無恩怨，
      皆據渠等陳明在卷，衡情殊無設詞誣陷、蓄意杜撰之必要，是渠等所言，堪信
      與事實相符，至屬可採。
（三）被告雖以係他人駕駛上開自小客車置辯，但倘若屬實，該車從桃園縣中壢市出
      發至駛抵新竹縣湖口鄉之北海加油站，被告乘坐其內已有相當長之一段時間，
      對於駕駛者為何人應知之甚明，該人為何於警察前往時不在現場，當亦有相當
      之了解，然被告對於右述二項疑點，先後所陳大相逕庭。被告於警訊中供稱：
      「是朋友載我來的。我朋友在加油站上廁所。」（見上開偵查卷第五頁反面）
      ；但於上訴狀中改口：「被告一再表明駕駛者係被告表哥，其離開加油站係為
      領錢支付油費，未料警察於此時屆至」；而上訴狀所附之申訴陳情書卻記載：
      「由於不勝酒力，體力透支，由朋友乙○○送本人回家休息‧‧行經新竹縣湖
      口鄉北海加油站前時，座車正好汽油用盡，停放餘（應係『於』之誤）北海加
      油站前，由於兩人身無分文，本人表示自己將通知家屬將本人帶回中，由於本
      人表示將通知家屬帶回，所以請旭堂兄先行離去，由於旭堂兄先行離去，因本
      人身無分文，正當與北海加油站小姐在溝通協調‧‧」；嗣被告於本院九十二
      年十月三十日準備程序中卻稱：「我在中壢喝酒，喝完後乙○○開ＨＲ─九七
      八一號車載我，後來車沒油，他開到北海加油站加油，後來我下車上廁所，上
      完廁所後我去跟加油的小姐說，我想要用手機、手錶抵加油的錢，小姐不肯就
      報警」。綜合被告歷次所辯，上開自小客車之駕駛人本為不知姓名之朋友，後
      又變成表哥，嗣再改為有名有姓之乙○○，而該人不在場之原因從上廁所、出
      去領錢到早已先行離去等等，不一而足。如前所述，被告既然乘坐該車已有相
      當之時間，豈有不明駕駛者為何人之理？又怎麼可能將朋友誤認為表哥，表哥
      誤認為朋友？而警察到場處理時，該人是否已經離開北海加油站，被告竟有完
      全相反之認知。依此眾多矛盾且不符常理之情形，足認被告所辯，純屬卸責之
      詞，當時並無其他人駕駛上開自小客車一節尚堪認定。
（四）綜上各情，並佐以酒精濃度呼氣達每公升零點五五毫克時，肇事率為一般正常
      人之十倍，堪信被告確於飲酒後已達不能安全駕駛動力交通工具之狀態，仍於
      九十二年六月十六日二十三時許，駕駛上開自小客車上路，迄同日二十三時五
      十分許行經北海加油站因加油糾紛為警查獲。本案事證明確，被告犯行，堪以
      認定，應予依法論罪科刑。
二、核被告丁○○所為，係犯刑法第一百八十五條之三之服用酒類不能安全駕駛動力
    交通工具而駕駛罪。原審以被告所犯罪事證明確，援引適用刑法第一百八十五條
    之三、第四十二條第二項，罰金罰鍰提高標準條例第二條，量處被告罰金二萬五
    千元，如易服勞役以三百元折算一日，核其認事用法，俱無違誤；且被告確於九
    十年間因酒後駕車之公共危險案件，經臺灣基隆地方法院以九十年度基交簡字第
    二三一號刑事簡易判決判處罰金一萬元確定，有臺灣高等法院被告全國前案紀錄
    表一份存卷可參，原審衡酌被告前有酒後駕車之不良紀錄，又為本件犯行，量處
    被告罰金二萬五千元，量刑亦稱允洽。被告以前揭事由提起上訴，本院認為均無
    理由，其上訴應予駁回。
三、被告雖聲請調閱北海加油站之監視錄影帶及傳訊證人乙○○，然經本院囑託新竹
    縣警察局竹北分局查處結果，北海加油站之監視錄影帶保存期限為一個月，九十
    二年六月份之錄影帶迄函詢時已無保留，有新竹縣警察局竹北分局九十二年十二
    月五日（九二）竹縣北警刑字第０九二００三八四八九號函在卷足考，本院自然
    無法調閱；又本院依據被告陳報之地址「雲林縣古坑鄉崁腳村南昌七一號」傳喚
    證人乙○○，傳票因受送達人遷移不明而退回，有訴訟（行政）文書不能送達事
    由報告書一份附卷可憑，且被告本人經合法傳喚，於本院審理期日無正當理由不
    到庭，復未陳報證人乙○○其他住址，本院實無從傳訊，均附此敘明之。
四、被告經合法傳喚，無正當理由不到庭，有審理傳票送達回證一紙在卷可按，爰不
    待其陳述，依據刑事訴訟法第三百七十一條之規定，逕行判決。
據上論斷，應依刑事訴訟法第四百五十五條之一第一項、第三項、第三百六十八條、
第三百七十一條，判決如主文。
本案經檢察官丙○○到庭執行職務。
中      華      民      國    九十三    年      三      月     三十     日
                              臺灣新竹地方法院刑事第五庭
                                  審判長法  官  陳健順
                                        法  官  楊惠芬
                                        法  官  李珮瑜
右正本證明與原本無異。
不得上訴。
                                        書記官  龔紀亞
中      華      民      國    九十三    年      三      月     三十     日
